【裁判字號】    90,易,2271
【裁判日期】    900828
【裁判案由】    傷害
【裁判全文】
臺灣臺中地方法院刑事判決                          九十年度易字第二二七一號
    公  訴  人  台灣台中地方法院檢察署檢察官
    被      告  乙○○
右列被告因傷害案件，經檢察官提起公訴（九十年度偵字第一０五七八號），本院判
決如左：
    主  文
乙○○傷害人之身體，處罰金貳仟元，如易服勞役，以佰元折算壹日。
    事  實
一、乙○○與甲○○係鄰居關係，於九十年五月五日十八時許，乙○○將其大貨車停
    放在台中縣鳥日鄉○○村○○路○段四０三巷二弄三九號甲○○之住處門前，引
    發甲○○之異議，甲○○即前往乙○○之位於台中縣鳥日鄉○○村○○路○段四
    ０三巷二弄三三號之住處，請乙○○處理，乙○○即前去將車移開，而甲○○即
    留在原處（即戴志全之住處前）與乙○○及乙○○之妻繼續爭執停車之問題，詎
    乙○○竟心生不滿，竟基於傷害之犯意，以拳頭毆打甲○○之左胸部一下，致甲
    ○○受有左胸部淤腫四乘四公分之傷害。
二、案經甲○○訴由台中縣警察局鳥日分局報請臺灣臺中地方法院檢察署檢察官偵查
    起訴。
    理  由
一、訊據被告乙○○固不諱言於前揭時地與甲○○因停車問題而發生爭吵，惟矢口否
    認有何傷害之犯行，辯稱：伊因看見甲○○靠近伊之妻子，伊始用手推甲○○一
    下而已，伊根本沒有打甲○○云云。經查：被告乙○○於右揭時地因停車問題而
    毆打告訴人甲○○之事實，業據告訴人甲○○於警訊及偵審中指訴綦詳，且被告
    於警訊中即自承：伊因看見甲○○與伊妻子在爭吵時，身體側面碰觸到伊老婆的
    身體，所以伊才用手在甲○○左胸推了一下，將他推開等語（見偵查卷第六頁）
    ，核與告訴人所指稱其遭被告毆打而受傷之處相符，再參以當時告訴人與被告、
    被告之妻已有爭執在先，在此一狀況下出手毆打告訴人，合於常情，且告訴人確
    於右揭時地受有如事實欄所示之傷害，亦有博川醫院之診斷證明書一紙在卷可按
    ，可見告訴人對被告之指述應堪採信。被告所辯顯係避重就輕之詞，自不足採信
    。本件事證明確，被告犯行，己堪認定。
二、核被告乙○○所為，係犯刑法第二百七十七條第一項之傷害罪。爰審酌被告素行
    尚稱良好（參酌其前科紀錄），被告與告訴人因停車問題致發生本件傷害案件，
    雖被告犯後仍否認犯行，未與告訴人和解，然告訴人所受之傷害非重等一切情狀
    ，量處如主文所示之刑，並諭知易服勞役之折算標準。
據上論斷，應依刑事訴訟法第二百九十九條第一項前段，刑法第二百七十七條第一項
、第四十二條第二項，罰金罰鍰提高標準條例第一條前段、第二條，判決如主文。
中      華       民      國      九十     年     八     月    二十八    日
                                          法  官   吳  進  發
右正本證明與原本無異。
如不服本判決，應於判決送達後十日內向本院提出上訴狀，上訴於臺灣高等法院臺中
分院( 須附繕本 )。
                                          書記官
中      華       民      國      九十     年     八     月     三十     日


司法院資訊處製作；財團法人民間司法改革基金會備份。
